# 收入确认

提问人：churchnew 时间：2017-09-19 10:37:35
1 、这两个合同是一揽子还是不是？我倾向是一揽子，如果不是一揽子合同，补充合同属于单方获利的合同，不太符合商业常理；
2 、工程设备安装合同按正常处理； 3 、如果贷款解决了那就没啥事不用管；如果贷款未解决，将收益权按其公允价值确认为一项无形资产，然后按前述是否一揽子确认合同收入（一揽子构成合同对价）或者营业外收入； 4 、确实收到收益的时候，收益作为投资收益处理，收益权按年摊销； 5 、如果收益权的公允价值确实无法获得，不确认资产，仅披露，其余处理一样

回答人：chenyiwei
大体上思路可以。但个人理解 2009 年 8 月的补充合同更多地是向承建方（被审计单位）提供收款保障，解决其收入确认条件中“相关的经济利益是否很可能流入企业”这一条件是否满足的问题。如果因业主无法落实贷款，而将项目投运后 5 年内的 40 ％收益权给被审计单位用于抵偿工程款，则可以确认的建造合同收入等于该项无形资产的公允价值。 如果收益权公允价值无法取得，则以实际发生的建造合同成本计量该项无形资产。 无论采用何种方式对无形资产进行初始计量，都应在每年末根据最新情况的发展变化关注是否存在减值迹象，必要时进行减值测试和计提减值准备。